【裁判字號】    88,易,5171
【裁判日期】    890229
【裁判案由】    竊盜
【裁判全文】
臺灣高雄地方法院刑事判決                        八十八年度易字第五一七一號
    公  訴  人  臺灣高雄地方法院檢察署檢察官
    被      告  乙○○
右列被告因竊盜案件，經檢察官提起公訴（八十八年度偵字第二六四五二號），本院
判決如左：
    主  文
乙○○連續攜帶兇器，逾越安全設備，於夜間侵入住宅竊盜，累犯，處有期徒刑壹年
貳月。
    事  實
一、乙○○於民國八十六年間因違反麻醉藥品管理條例及犯攜帶兇器竊盜罪，分別經
    本院判處有期徒刑六月，如易科罰金，以佰元折算壹日及有期徒刑十月，經合
    併定執行刑，應執行有期徒刑一年二月，於八十七年九月十五日假釋，於八十七
    年十月十六號假釋期滿未撤銷，以已執行論，業已執行完畢。其與甲○○係門牌
    號碼相同（均為高雄市小港區○○○路一五二號）但不同戶之鄰居。詎仍不知悔
    改，復基於意圖為自己不法所有之概括犯意，於民國八十八年六月某日下午八時
    許，攜帶客觀上可供兇器使用之螺絲起子一支，撬開隔鄰甲○○居住之高雄市小
    港區○○○路一五二號住宅二樓之木製門板後，逾越該門板之安全設備而侵入上
    開住宅，連續竊取甲○○所有國際牌隨身聽一台及硬幣共約新臺幣（下同）五十
    元，得手後將上開門板回復原狀，返回其住處。其復基於承前之同一概括犯意，
    於八十八年八月某日下午八時許，攜帶螺絲起子一支，以相同之手法，逾越前揭
    木製門板安全設備而侵入上開住宅，連續竊取甲○○所有之電視、ＶＩＶＩＴＡ
    Ｒ照相機、電腦螢幕、主機、滑鼠、鍵盤各一件、音響一組、金項鍊一條（約五
    錢重）及電腦光碟片五片，均得手後，即將上開門板回復原狀，返回其住處。嗣
    乙○○旋將上揭竊得之金項鍊一條變賣得款三千元花用殆盡，而前揭其所竊得之
    電視一台、音響一組，因其拆解時損壞亦遭其丟棄。嗣因甲○○懷疑其偷接伊上
    開住宅電源，於八十八年十月二十六日下午八時三十分，會同警方前往察看，發
    現甲○○遭竊之物品置於乙○○位於高雄市小港區○○○路一五二號家中，經警
    逕行搜索起出甲○○所有之電腦螢幕、主機、滑鼠、鍵盤各一件、國際牌隨身聽
    一台、ＶＩＶＩＴＡＲ照相機及電腦光碟片五片，始查獲上情。
二、案經高雄市政府警察局小港分局報請臺灣高雄地方法院檢察署檢察官偵查起訴。
    理  由
一、訊據被告乙○○對於右揭犯罪事實，除矢口否認有攜帶螺絲起子一支行竊外，餘
    均坦白承認，辯稱：沒有拿螺絲起子撬開甲○○上開住宅二樓之木製門板，是用
    手拿開云云。惟查，右揭犯罪事實，業據被告於警訊及偵查中檢察官第一次訊問
    時坦承不諱。其於警訊時供稱：「．．．，因此我趁甲○○不在家時，兩次都是
    利用晚上八時許，以螺絲起子撬開陳家之木（製）門（板），然後侵入竊取物品
    ，再拿回我屋內存放」等語（見警卷第三頁背面至第四頁）；其於偵查中檢察官
    第一次訊問時供稱：「．．．，我用螺絲起子撬開門（板）進去偷了隨身聽、硬
    幣等物」、「．．．，侵入甲○○家偷竊電腦、音響等物，也是用同一手法進入
    」等情（見偵查卷第八頁背面），堪認被告上開所辯未以螺絲起子行竊云云，係
    事後卸責之詞，不足採信。且查被告上開自白，核與被害人甲○○於警訊中及本
    院調查時指述上開住宅失竊二次並遭竊上開物品情節相符，是被告之自白與事實
    相符。此外，復有贓物認領保管單附警卷可稽，事證明確，被告犯行洵堪認定，
    應予依法論科。
二、按被告於行竊時所持有之螺絲起子呈細長狀，且質地堅硬，在客觀上足對人之身
    體、生命構成威脅，為凶器。上開住宅二樓釘有木製門板之門其目的在於防盜，
    非供平日出入通行所用，業據被害人供明在卷，該門板自屬安全設備無訛。又被
    告先後侵入被害人上開住宅之時均為日沒後之晚上八時，為夜間。被告先後於夜
    間攜帶凶器螺絲起子一支，撬開上開住宅二樓之木製門板使喪失防閑之效用，逾
    越安全設備，侵入上開住宅，竊取前揭財物，核其所為，係犯刑法第三百二十一
    條第一項第一、二、三款之攜帶兇器，逾越安全設備，於夜間侵入住宅竊盜罪。
    又其上開先後二次所犯加重竊盜犯行，時間緊接，犯罪構成要件相同，顯係基於
    概括之犯意為之，應依連續犯之規定，論以一罪，並加重其刑。查被告於八十六
    年間因違反麻醉藥品管理條例及犯攜帶兇器竊盜罪，分別經本院判處有期徒刑六
    月，如易科罰金，以佰元折算壹日及有期徒刑十月，經合併定執行刑，應執行
    有期徒刑一年二月，於八十七年九月十五日假釋，於八十七年十月十六號假釋期
    滿未撤銷，以已執行論，業已執行完畢，此有本院被告全國前案紀錄表及臺灣高
    雄地方法院檢察署刑案資料查註紀錄表各一份在卷可按，其於刑之執行完畢後五
    年內再犯本件有期徒刑以上之罪，為累犯，應依法第四十七條之規定加重其刑。
    爰審酌被告有攜帶兇器竊盜之前科，猶不知收斂行止，復犯本案加重竊盜罪，竊
    得財物之價值共約七、八萬元，業據被害人於警訊中陳明在卷，惟念其犯罪後坦
    承大部分犯行，態度良好等一切情狀，量處如主文所示之刑。至螺絲起子一支，
    雖係被告供犯罪所用之物，惟經被告否認，且未扣案，尚乏證據證明係被告所有
    之物，爰不宣告沒收。
據上論斷，應依刑事訴訟法第二百九十九條第一項前段，刑法第五十六條、第三百二
十一條第一項第一、二、三款、第四十七條，判決如主文。
中      華      民      國      八十九    年    二      月  二十九      日
                                  臺灣高雄地方法院刑事庭
                                      法  官  丁智慧
右正本證明與原本無異。
如不服本判決，應於送達後十日內，向本院提出上訴狀。
                                      書記官  陳朝宗
中      華      民      國      八十九    年    三    月    七        日
附錄本判決論罪之法條：
刑法第三百二十一條第一項第一、二、三款
犯竊盜罪而有左列情形之一者，處六月以上五年以下有期徒刑：
一、於夜間侵入住宅或有人居住之建築物、船艦或隱匿其內而犯之者。
二、毀越門扇、牆垣或其他安全設備而犯之者。
三、攜帶兇器而犯之者。


司法院資訊處製作；財團法人民間司法改革基金會備份。
